Ada Tatiana Yajahuanca Chupa

UX- Designer









27 Marzo 1989

993622459

adayc@hotmail.com

Las flores de Villa MZ C lote 16 San Juan de Miraflores

SOBRE MÍ

Soy UX Designer de Laboratoria y Bachiller en Administración de negocios internacionales. Considero a la investigación como un medio fundamental para encontrar las necesidades de los usuarios y satisfacerlas. Es por ello que deseo especializarme en UX Research.

IDIOMAS

Portugués

Inglés





HERRAMIENTAS













FORMACIÓN ACADÉMICA

Laboratoria

UX Designer (Setiembre 2017–Actualidad)

Universidad Nacional Mayor de San Marcos

Administración de Negocios Internacionales (Marzo 2012-Diciembre 2016)

Instituto Superior "Norbert Wiener"

Computación e Informática. (Marzo 2006 - Marzo 2009)

CONGRESOS

MARKETING SUMMIT 2016

"Trends & challenges in the digital era" Universidad Pacifico (Octubre - 2016)

REFERENCIAS PERSONALES

MBA. Acuña, Víctor (Senior **Project** Manager - Telefónica del Perú S.A.)

Celular: 998450018

Mg. Tenorio Guadalupe, Walter (Analista Senior de Investigación - IPSOS Perú)

Celular: 996475164

EXPERIENCIA LABORAL

IPSOS Perú S.A. - (01/2016 a 04/2017)

Loyalty - Asistente de investigación

- Elaboré Reportes e informes acerca de los principales indicadores de desempeño acerca de la satisfacción del servicio con el cliente
- ✓ Coordiné con las diversas áreas internas. para la realización de estudios (sistemas, procesamiento, encuestadores)
- √ Visité a clientes acerca de los estudios de investigación de mercados.

Telefónica del Perú S.A.- (06/2014 a 12/2015)

Gerencia de Customer Experience - Practicante

- ✓ Analicé de reportes e informes acerca de los principales KPI's y CTQ's
- ✓ Coordiné con las agencias de investigación de mercados (IPSOS, Inmark, Lumini) para realizar focus group y encuestas.
- ✓ Elaboré diseños muestrales y cuestionarios para estudios de mercado

Amauta Consultores - (11/2009 a 05/2010)

Área de Sistemas – UI/Front-end Developer

- ✓ Desarrollé páginas web con CSS empleando Adobe Dreamweaver
- ✓ Empleé programas de diseño gráfico como Photoshop y Fireworks
- ✓ Programé en PHP y JavaScript.

Universidad Wiener- (03/2009 a 11/2009)

Biblioteca Central - Asistente de Biblioteca

- ✓ Orienté a los alumnos respecto a consultas y préstamos de material.
- ✓ Organicé y mantuve el material bibliográfico.

SIMATION S.A.C.- (12/2008 a 02/2009)

Área de sistemas - Programadora

- ✓ Desarrollé software con Visual Basic.
- ✓ Coordiné los requerimientos de programación con los usuarios finales







